臺灣高雄地方法院民事裁定
109年度消債更字第453號
聲  請  人  林瑞雄  
0000000000000000

0000000000000000

代  理  人  周振宇律師
上列當事人因聲請更生程序事件，經臺灣橋頭地方法院109年度
消債更字第242號裁定移送前來，本院裁定如下：
    主  文
聲請人林瑞雄自中華民國一一○年六月二十三日下午四時起開始
更生程序。
命司法事務官進行本件更生程序。
    理  由
一、聲請意旨略以：伊有不能清償債務情事，前聲請前置協商成
    立，惟仍不得已毀諾。伊又未經法院裁定開始清算程序或宣
    告破產，爰聲請更生等語。　　
二、按債務人不能清償債務或有不能清償之虞者，得依本條例所
    定更生或清算程序，清理其債務；債務人無擔保或無優先權
    之本金及利息債務總額未逾新臺幣（下同）12,000,000元者
    ，於法院裁定開始清算程序或宣告破產前，得向法院聲請更
    生；法院開始更生程序之裁定，應載明其年、月、日、時，
    並即時發生效力；法院開始更生或清算程序後，得命司法事
    務官進行更生或清算程序，必要時得選任律師、會計師或其
    他適當之自然人或法人1人為監督人或管理人，消費者債務
    清理條例（下稱消債條例）第3條、第16條第1項、第42條第
    1項、第45條第1項分別定有明文。
三、經查：
  ㈠聲請人曾請求前置協商成立，約定自民國103年11月起，分12
    2期，利率0％，每月清償3,400元，惟聲請人未依約繳款，而
    於105年6月通報毀諾，此有協議書（本案卷第101至102頁）
    、全球人壽陳報狀（本案卷第59至87頁）可參。又聲請人於
    105年申報所得為254,543元，平均每月所得約21,212元，此
    有綜合所得稅各類所得資料清單可考（本案卷第104頁），
    又聲請人於105年5月4日至6月20日係於雅博工程行投保勞保
    ，投保薪資為20,100元，亦有勞工保險被保險人投保資料表
    【臺灣橋頭地方法院109年度消債更字第242號卷（下稱橋院
    卷）第16至17頁】可稽，以聲請人斯時之投保薪資，扣除個
    人必要生活費14,982元後（詳後述），雖尚餘5,118元，惟
    上述協商範圍並未將長鑫資產管理股份有限公司、新裕資產
    管理股份有限公司之債權共計1,495,574元列入協商債權，
    以聲請人每月所餘之5,118元，顯然無法全數償還，應認聲
    請人收入有限，有不可歸責於己之事由，致履行原協商條件
    有困難，而得聲請更生，合先敘明。
  ㈡聲請人於107年度無申報所得，108年度至109年度申報所得各
    為135,933元、317,390元，平均每月所得各為11,328元、26
    ,449元（本裁定計算式均採元以下4捨5入），名下無財產；
    又聲請人自陳107年10月至108年8月15日從事機械拆卸、工
    地現場清理之臨時工，雇主不定，每月收入約5,000元至10,
    000元不等，108年8月16日至109年2月10日於銘量股份有限
    公司任職，收入共計200,941元，107年10月至108年12月期
    間如入不敷出，即向表弟黃紹倫借貸以維持生活，109年3月
    起於發蘭機械股份有限公司任職，109年3月至12月平均每月
    收入約27,398元【計算式：（25,575＋29,281＋24,121＋27,57
    0＋27,622＋26,971＋26,021＋28,921＋28,921＋28,921）÷10＝27,
    398】，現未領取補助或給付等情，有財政部高雄國稅局107
    年至108年綜合所得稅各類所得資料清單及財產歸屬資料清
    單（橋院卷第7至9頁）、109年稅務電子閘門財產所得調件
    明細表（本案卷第159頁）、財產及收入狀況說明書（橋院
    卷第4至6頁）、債權人清冊（橋院卷第12頁）、戶籍謄本（
    橋院卷第18頁）、勞工保險被保險人投保資料表（橋院卷第
    16至17頁）、個人商業保險查詢結果表（本案卷第99頁）、
    財團法人金融聯合徵信中心前置協商專用債權人清冊（橋院
    卷第13至14頁）、信用報告（橋院卷第15頁）、社會補助查
    詢表（本案卷第25至27頁）、高雄市政府都市發展局函（本
    案卷第48頁）、勞動部勞動力發展署高屏澎東分署函（本案
    卷第47頁）、勞動部勞工保險局函（本案卷第30頁）、健保
    投保紀錄（橋院卷第10至11頁）、存簿（本案卷第114至117
    頁）、銘量股份有限公司傳真（本案卷第144頁）、薪資表
    （橋院卷第19頁、本案卷第118頁）、發蘭機械股份有限公
    司函（本案卷第28至29頁）、收入切結書（本案卷第150頁
    ）、黃紹倫簽立之聲明書（本案卷第155頁）等附卷可證。
    依聲請人上述工作、收入及財產情況，堪認以其於發蘭機械
    股份有限公司109年3月至12月平均每月收入約27,398元核算
    其償債能力，較為妥適。
  ㈢關於聲請人必要生活費用部分，聲請人雖主張每月支出18,33
    9元（包含每月房屋租金3,500元）云云。惟按債務人必要生
    活費用，以最近1年衛生福利部或直轄市政府所公告當地區
    每人每月最低生活費1.2倍定之，消債條例第64條之2第1項
    定有明文。本院參酌衛福部社會司所公告110年度高雄市最
    低生活費為13,341元，又該最低生活費用之標準，係照當地
    最近1年平均每人可支配所得中位數60％訂定，依其基準之家
    庭收支調查報告調查表格式所示有關經常性支出之調查項目
    ，包括利息支出、食品、衣著、房屋使用費及水費、電費、
    醫療保健、交通、娛樂、教育等，已涵蓋聲請人所陳報之支
    出項目。是本院認聲請人必要生活費用以最低生活費之1.2
    倍即16,009元計算已足，逾此範圍難認必要。
  ㈣承上，聲請人目前每月平均收入27,398元，扣除個人必要支
    出16,009元後，剩餘11,389元，而聲請人目前負債總額為2,
    068,128元（橋院卷第12頁債權人清冊，本案卷第31至46頁
    、第49至97頁債權人之陳報狀，包括：合作金庫銀行、國泰
    世華銀行、全球人壽、健保署、長鑫資產管理股份有限公司
    ，至新裕資產管理股份有限公司部分，寰辰資產管理股份有
    限公司陳報業已受讓債權，惟聲請人稱無法確認新裕資產管
    理股份有限公司是否確已讓與債權，而仍列新裕資產管理股
    份有限公司為債權人），以每月所餘逐年清償，至少須約15
    年（計算式：2,068,128÷11,389÷12≒15）始能清償完畢，應
    認其已不能清償債務。此外，聲請人無擔保或無優先權之債
    務總額未逾12,000,000元，且無消債條例第6條第3項、第8
    條或第46條各款所定駁回更生聲請之事由存在。則聲請人聲
    請更生為有理由，應予准許，爰命司法事務官進行本件更生
    程序。
四、依消債條例第11條第1 項、第45條第1 項、第16條第1 項，
    裁定如主文。
中　　華　　民　　國　　110 　年　　6 　　月　　23　　日
              　　民事庭　　法　官　賴寶合
以上正本係照原本作成。
本裁定不得抗告。
中　　華　　民　　國　　110 　年　　6 　　月　　23　　日
  　                        書記官　胡美儀